【裁判字號】    92,訴,1714
【裁判日期】    920918
【裁判案由】    毒品危害防制條例
【裁判全文】
臺灣高雄地方法院刑事判決                        九十二年度訴字第一七一四號
    公  訴  人  臺灣高雄地方法院檢察署檢察官
    被      告  甲○○
右列被告因違反毒品危害防制條例案件，經檢察官提起公訴（九十二年度毒偵字第五
九○號），本院判決如左：
    主  文
甲○○連續施用第一級毒品，累犯，處有期徒刑拾月。
    事  實
一、甲○○曾於民國八十二年間因違反肅清煙毒條例等案件，經本院判處應執行有期
    徒刑三年三月確定，又於八十三年間因違反麻醉藥品管理條例案件，由臺灣台南
    地方法院判處有期徒刑八月確定，嗣經臺灣台南地方法院裁定應執行有期徒刑三
    年十月確定，復於同年間因違反肅清煙毒條例案件，經臺灣台南地方法院判處有
    期徒刑三年二月，褫奪公權二年確定，並裁定應執行有期徒刑六年一月，褫奪公
    權二年確定，於八十九年二月十九日縮短刑期假釋期滿，未經撤銷假釋視為執行
    完畢；復因施用毒品案件，經本院以九十年度毒聲字第二九九三號裁定送觀察、
    勒戒，認有繼續施用毒品之傾向，由本院以九十年度毒聲字第三四六七號裁定施
    以強制戒治，嗣經裁定停止戒治付保護管束，已於九十一年五月二十三日保護管
    束期滿，由臺灣高雄地方法院檢察署檢察官於九十一年六月四日以九十一年度戒
    毒偵字第五一四號不起訴處分確定。詎又基於施用第一級毒品海洛因之概括犯意
    ，自九十一年十二月四日晚間七、八時許起至九十二年七月十六日某時止，連續
    在高雄市前鎮區○○○路旁等地，以將海洛因摻入香菸內吸食之方式，不定期施
    用第一級毒品海洛因多次。嗣於九十一年十二月五日下午四時四十三分許，經警
    在高雄市政府警察局前鎮分局採取其尿液送檢驗呈嗎啡陽性反應，始查悉上情，
    並經依本院以九十二年度毒聲字第一四七三號裁定令入戒治處所施以強制戒治在
    案。
二、案經高雄市政府警察局前鎮分局報請臺灣高雄地方法院檢察署檢察官偵查起訴。
    理  由
一、右揭事實，業據被告甲○○於本院審理時坦承不諱，且其為警所採集之尿液經送
    臺灣檢驗科技股份有限公司以免疫學分析法及ＧＣ／ＭＳ方法（即氣相層析質譜
    儀法）檢驗結果，呈嗎啡陽性反應，此有臺灣檢驗科技股份有限公司九十一年十
    二月二十日編號ＫＨ二○○二Ｃ0000000號濫用藥物尿液檢驗報告及列管
    毒品人口尿液檢體採集送驗紀錄表各一紙在卷可稽，足認被告自白與事實相符，
    應堪採信。又被告前因施用毒品案件，經本院以九十年度毒聲字第二九九三號裁
    定送觀察、勒戒，認有繼續施用毒品之傾向，由本院以九十年度毒聲字第三四六
    七號裁定施以強制戒治，嗣經裁定停止戒治付保護管束，已於九十一年五月二十
    三日保護管束期滿，由臺灣高雄地方法院檢察署檢察官於九十一年六月四日以九
    十一年度戒毒偵字第五一四號不起訴處分確定等事實，有上開不起訴處分書一紙
    及臺灣高等法院被告全國前案紀錄表各一份在卷可稽。從而，被告於前開不起訴
    處分確定後五年內再犯毒品危害防制條例第十條第一項之罪，洵堪認定，本件事
    證明確，應依法論科。
二、查海洛因係毒品危害防制條例第二條第二項第一款所稱之第一級毒品，核被告施
    用海洛因之行為，係犯該條例第十條第一項之施用第一級毒品罪。被告持有海洛
    因後，進而施用，其持有之低度行為應為施用之高度行為所吸收，不另論罪。又
    被告先後施用第一級毒品海洛因之犯行，時間緊接，方法相同，觸犯構成要件相
    同之罪名，顯係基於概括之犯意為之，應依連續犯之規定，以一罪論，並加重其
    刑。公訴人起訴事實雖僅論及被告於九十一年十二月五日下午四時四十三分許回
    溯二十四小時內某時之犯行，惟被告其餘犯行既經本院認定屬實，而與起訴之犯
    罪事實有連續犯之裁判上一罪關係，已如前述，依審判不可分原則，亦應為起訴
    效力所及，本院自得併予審理，附此敘明。再被告曾於八十二年間因違反肅清煙
    毒條例等案件，經本院判處應執行有期徒刑三年三月確定在案，又於八十三年間
    因違反麻醉藥品管理條例案件，經臺灣台南地方法院判處有期徒刑八月確定，嗣
    經臺灣台南地方法院裁定應執行有期徒刑三年十月在案，復於同年因違反肅清煙
    毒條例案件，經臺灣台南地方法院判處有期徒刑三年二月，褫奪公權二年確定，
    並裁定應執行有期徒刑六年一月，褫奪公權二年確定，並於八十九年二月十九日
    縮短刑期假釋期滿，未經撤銷假釋視為執行完畢，有臺灣高雄地方法院檢察署刑
    案資料查註紀錄表、臺灣高等法院被告全國前案紀錄表及本院法務部在監在押資
    料表各一份在卷可參，其受有期徒刑執行完畢，於五年以內再犯有期徒刑以上之
    本罪，為累犯，應依刑法第四十七條之規定，加重其刑，並依法遞加之。爰審酌
    被告素行不良，已有違反肅清煙毒條例之前科紀錄，且前曾因施用毒品，分別經
    觀察、勒戒及強制戒治後，仍不知悔改警惕，猶繼續施用毒品，本不宜寬貸，惟
    念其犯後坦承犯行，尚知悔悟，且施用毒品乃自戕行為，及對社會危害性等一切
    情狀，量處如主文所示之刑，以資懲儆。
據上論斷，應依刑事訴訟法第二百九十九條第一項前段，毒品危害防制條例第十條第
一項，刑法第十一條前段、第五十六條、第四十七條，判決如主文。
本案經檢察官洪信旭到庭執行職務。
中      華      民      國    九十二    年      九      月     十八     日
                                    臺灣高雄地方法院刑事第十二庭
                                        法  官    廖純卿
右正本證明與原本無異。
如不服本判決，應於判決送達後十日內，向本院提出上訴狀。
                                        書記官    劉企萍
中      華      民      國    九十二    年      九      月     十八     日
附錄本判決論罪科刑法條全文：
毒品危害防制條例第十條第一項
施用第一級毒品者，處六月以上五年以下有期徒刑。


司法院資訊處製作；財團法人民間司法改革基金會備份。
